Inventaris van het archief van het Nederlandse Gezantschap, later de Ambassade in Denemarken, 1955-1974
Nationaal Archief, Den Haag
- 30
261.2 217
261.2 218
262.0 219
270 58
270 59
270.2 188
271.1 53
271.1 57
271.2 62
271.3 60
271.4 61
272 55
280 66
280 222
281.11 56
281.11 220
281.11 221
282.21 79
311 92
311 93
312 91
312 94
312 97
312 102
312 104
313.13 71
313.20 68
313.211 69
313.211 73
313.211 74
313.22 70
313.22 224
313.23 67
315 80
315 81
315 82
315 83
315 84
315 85
315 86
315 88
315 89
315 90
315 10
315 10
315 22
316.2 87
316.2 98
317.0 78
317.1 77
317.2 38
317.2 39
317.2 40
317.2 41
317.2 42
317.2 43
317.2 44
317.2 45
317.2 46
317.2 47
317.2 48
317.20 37
317.20 51
317.20 52
317.294 76
321.1 99
321.212.0 72
321.24 96
331.5 227
332 100
334.0 75
334.22 228
335.611 103
335.611 225
335.7 95
410 216
410.1.112 230
413.0 229
413.111.0 107
413.112.2 232
413.114 231
413.131 106
431.6 233
431.6 234
431.6 235
53 117
533.11 123
541.0 109
550.8 124
552.3 125
552.5 108
552.720 127
553.023 121
553.023 242
553.024 245
553.11 244
553.12 243
553.160 118
553.163.6 119
553.163.8 122
554.1 112
554.22 238
554.220 111
554.220 114
554.220 236
554.220 237
554.220 239
554.220 240
554.221 241
554.3 116
554.60 113
554.630 110
554.636 115
562 246
562.13 126
600 147
600 148
600 152
600 153
600 173
610.20 128
610.3 142
610.3 144
610.301 143
610.301 162
610.301 250
610.301 254
610.302 258
610.303 161
610.303 205
610.303 252
611.2 166
611.41 165
611.51 164
612.1 158
612.21 154
612.221.1 156
612.221.2 155
613.03 157
613.211.40 139
613.211.411 133
613.211.412 129
613.211.412 130
613.211.412 131
613.211.412 132
613.211.412 134
613.211.412 135
613.211.412 136
613.211.412 137
613.211.412 138
613.211.412 255
613.211.412 256
613.211.45 247
613.211.45 248
613.211.451 249
613.212.3 145
613.212.3 146
613.213.1 253
613.213.12 141
614.0 149
614.021 150
614.033 163
614.1 151
614.40 140
614.51 159
614.51 160
614.51 251
614.51 257
660.0 171
660.2 167
661.3 169
662 172
664.1 168
665 170
702 179
712.2 174
712.2 175
721.11 177
723.1 178
723.1 181
724.0 176
726.1 180
810.1 186
811.0 182
811.2 187
813.33 183
813.339.12 184
813.35 262
813.35 371
822.55 263
823.19 185
823.60 261
825.52 260
911 193
911.0 299
911.00 300
911.1 310
911.1 311
911.1 312
911.1 313
911.1 314
911.23 190
911.23 272
911.23 309
911.24 191
911.24 274
911.25 277
911.30 189
911.30 270
911.31 194
911.31 273
911.32 195
911.32 275
911.4 290
911.4 307
912.0 334
912.0 335
912.1 289
912.11 265
912.11 269
912.12 267
912.13 266
912.13 268
912.20 196
912.20 282
912.20 287
912.20 291
912.20 293
912.20 294
912.20 296
912.20 298
912.20 301
912.20 302
912.20 306
912.20 357
912.21 198
912.21 271
912.21 288
912.21 308
912.22 197
912.22 279
912.22 280
912.22 281
912.22 283
912.22 284
912.22 285
912.22 286
912.22 295
912.22 297
912.230 303
912.230 304
913.11 372
913.11 386
913.11 390
913.13 369
913.513 264
913.521 192
913.521 278
913.522 276
921.10 199
921.10 200
921.10 315
921.10 317
921.10 319
921.10 320
921.10 324
921.10 358
921.10 363
921.11 321
921.141.11 203
921.141.3 202
921.151 201
921.151 204
921.151 316
921.151 318
921.151 322
921.151 323
921.222.0 325
921.222.0 326
921.222.3 328
921.223 327
921.223 360
921.322 259
921.322 292
921.322 342
921.322 345
921.350 329
921.350 330
921.350 331
921.351 332
923.0 305
923.0 333
99.224 352
994 347
995 341
995 349
996 206
996 207
996 208
996 340
996 346
996 354
996 370
996 373
996 374
996 375
996 376
996 377
996 378
996 380
996 381
996 382
996 383
996 384
996 385
996 387
996 388
996 389
996 393
996 394
997 391
999 336
999 356
999 359
999 361
999 362
999 364
999 365
999 366
999 368
999 392
999.1 367
999.110 353
999.20 355
999.210 337
999.210 348
999.212 338
999.212 343
999.212 351
999.214 339
999.232 344
999.232 350
999.243 379
Beschrijving van de series en archiefbestanddelen
- Algemeen archief, A.
  - Algemeen, 0
    - Agenda's van ingekomen en uitgegane stukken., 1955 - 1975; 1-28; 28 delen
      - 1955 - 1956 apr. 20, (t/m agendanr. 1479)., 1
      - 1956 apr. 20 - 1957 sep. 23, (t/m agendanr. 3570)., 2
      - 1957 sep. 23 - 1959 jan. 15, (t/m agendanr. 174)., 3
      - 1959 jan. 15 - 1960 mei 11, (t/m agendanr.1737)., 4
      - 1960 mei 11- 1961 apr. 17, (t/m agendanr. 1610)., 5
      - 1961 apr. 17 - dec. 15, 6
      - 1961 dec. 18 - 1962 aug. 31, (t/m agendanr. 3076)., 7
      - 1962 aug. 31 - 1963 mei 02, (t/m agendanr. 1722)., 8
      - 1963 mei 02 - dec. 16, (t/m agendanr. 4942)., 9
      - 1963 dec. 16 - 1964 aug. 14, 10
      - 1964 aug. 17 - dec., 11
      - 1965 jan. - sep. 01, (t/m agendanr. 3227)., 12
      - 1965 sep. 01 - 1966 apr. 19, (t/m agendanr. 1549)., 13
      - 1966 apr. 19 - nov. 21, 14
      - 1966 nov. 22 - 1967 juni 28, (t/m agendanr. 2748)., 15
      - 1967 juni 28 - 1968 feb. 07, (t/m agendanr. 641)., 16
      - 1968 feb. 07 - sep. 17, (t/m agendanr. 3859)., 17
      - 1968 sep. 17 - 1969 apr. 23, (t/m agendanr. 1744)., 18
      - 1969 apr. 23 - nov. 24, (t/m agendanr. 4942)., 19
      - 1969 nov. 24 - 1970 juni 11, (t/m agendanr. 2596)., 20
      - 1970 juni 11 - dec. 15, 21
      - 1970 dec. 16 - 1971 aug. 13, (t/m agendanr. 3032)., 22
      - 1971 aug. 13 - 1972 apr. 17, (t/m agendanr. 1391)., 23
      - 1972 apr. 17 - dec. 06, (t/m agendanr. 4625)., 24
      - 1972 dec. 06 - 1973 aug. 08, (t/m agendanr. 2912)., 25
      - 1973 aug. 08 - 1974 mrt. 29, (t/m agendanr. 4895)., 26
      - 1974 mrt. 29 - dec. 16, 27
      - 1974 dec. 17 - 1975, 28
    - Dossierinventarissen van het archief van het Nederlands Gezantschap, later de Ambassade in Denemarken., 1964 - 1974; 29-30; 2 stukken
      - Periode 1955 - 1964. 1964, 29
      - Periode 1965 - 1974. 1974, 30
  - Organisatie, 1
    - Stukken betreffende de verbouwing van Nederlandse overheidsgebouwen in Denemarken., 1945 - 1972; 31-36; 4 pakken en 2 omslagen
      - Algemeen. 1945 - 1972, 31-34
        - 1945-1954, 31; pak
        - 1955-1965, 32; pak
        - 1966-1970, 33; pak
        - 1971-1972, 34; pak
      - Ambtswoning. 1965 - 1968, 35
      - Conciërgewoning. 1968, 36
    - Stukken betreffende bijeenkomsten van de Nederlandse consulaire ambtenaren in Denemarken., 1955 - 1964; 37; 1 omslag
    - Stukken betreffende de organisatie van de verschillende Nederlandse diplomatieke posten in Denemarken., 1955 - 1974; 38-48; 11 omslagen
      - Aalborg. 1965 - 1974, 38
      - Aarhus. 1956 - 1974, 39
      - Esbjerg. 1955 - 1964, 40
      - Fredericia. 1966 - 1974, 41
      - Korsør (Vice-Consulaat). 1957, 42
      - Nykøbing Falster. 1965 - 1969, 43
      - Odense. 1965 - 1973, 44
      - Rønne (Vice-Consulaat). 1955 - 1974, 45
      - Sønderborg. 1963 - 1974, 46
      - Tórshavn. 1955 - 1974, 47
      - Vejle (Vice-Consulaat). 1955 - 1963, 48
    - Stukken betreffende het archiefbeheer., 1959 - 1973; 49-50; 2 omslagen
      - De verzorging en overzending van oud-archief. 1959 - 1960, 49
      - De verzorging van de archiefadministratie. 1965 - 1973, 50
    - Stukken betreffende het opstellen van rapporten naar aanleiding van inspectiebezoeken aan diverse Nederlandse consulaten., 1963 - 1974; 51-52; 2 omslagen
      - 1963-1964, 51
      - 1965-1974, 52
  - Protocol, 2
    - Stukken betreffende aangelegenheden met betrekking tot het Koninklijk Huis van Denemarken., 1953 - 1975; 53-56; 4 omslagen
      - Algemeen. 1958 - 1964, 53
      - Het hofceremonieel in Denemarken bij de presentatie van nieuw aangekomen chefs de mission en hun echtgenoten. 1953 - 1958, 54
      - Bezoeken van het koningshuis van Denemarken aan het buitenland en bezoeken van buitenlandse staatshoofden aan Denemarken. 1955 - 1964, 55
      - Het aanbieden van de geloofsbrieven door ambassadeur mr. P.V. Putman Cramer aan koningin Margrethe van Denemarken. 1975, 56
    - Stukken betreffende de herdenking van nationale Nederlandse feestdagen, met toespraken van de ambassadeur voor de Nederlandse kolonie., 1955 - 1964; 57; 1 omslag
    - Stukken betreffende aangelegenheden met betrekking tot het Nederlands Koninklijk Huis., 1955 - 1966; 58-63; 6 omslagen
      - Algemeen. 1959 - 1962, 58
      - Correspondentie en berichten in de pers van Denemarken. 1955 - 1964, 59-60
        - Algemeen. 1955 - 1964, 59
        - De kwestie Hofmans. 1956, 60
      - Overlijden van prinses Wilhelmina. 1962 - 1963, 61
      - Verloving en huwelijk van prinses Irene met prins Hugo Carlos de Bourbon Parma. 1964, 62
      - Verloving en huwelijk van prinses Beatrix met de heer Claus von Amsberg. 1965 - 1966, 63
    - Stukken betreffende het verstrekken van informatie over de protocollaire plaats van de buitenlandse vertegenwoordigers bij officiële aangelegenheden., 1956 - 1963; 64; 1 omslag
    - Stukken betreffende de afkondiging van hofrouw in verband met het overlijden van staatshoofden., 1957 - 1963; 65; 1 omslag
    - Stukken betreffende overleg over de verhouding tot de diplomatieke vertegenwoordiging van andere landen., 1960 - 1963; 66; 1 omslag
  - Juridische aangelegenheden, 3
    - Stukken betreffende het oorlogsrecht., 1950 - 1965; 67-74; 8 omslagen
      - Het verlenen van bemiddeling inzake de na-aanmelding van effecten bij de Raad voor het Rechtsherstel. 1950 - 1955, 67
      - Genomen wettelijke maatregelen in Denemarken met betrekking tot het oorlogsrecht ten aanzien van goederen. 1955, 68
      - Het bemiddelen inzake het indienen en behandelen van schadeclaims van oorlogsslachtoffers. 1955 - 1964, 69
      - Het standpunt van Denemarken inzake de teruggave van genaast vermogen van Duitsland door de Verenigde Staten. 1956 - 1957, 70
      - De organisatie van de bescherming van de burgerbevolking van Denemarken in oorlogstijd. 1956 - 1962, 71
      - Het verrichten van onderzoek naar de nationaliteit van P.J.M. Bohn en echtgenote op verzoek van het Nederlands Beheersinstituut. 1957 - 1958, 72
      - Overleg inzake regelingen en overeenkomsten met betrekking tot de vergoeding van oorlogsschade. 1959 - 1964, 73
      - Het tot stand komen van een overeenkomst tussen Denemarken en de Sovjet-Unie inzake de afwikkeling van wederzijdse financiële eisen met betrekking tot eigendom. 1965, 74
    - Stukken betreffende de wetgeving inzake huwelijk, echtscheiding en afstamming in Denemarken., 1955 - 1963; 75; 1 omslag
    - Stukken betreffende het diplomatiek- en consulair recht., 1955 - 1964; 76-79; 4 omslagen
      - De registratie van Nederlanders in Denemarken. 1955 - 1964, 76
      - Immuniteiten voor de diplomatieke vertegenwoordiging. 1955 - 1964, 77
      - Privileges en bevoegdheden van consuls. 1955 - 1964, 78
      - Overleg inzake een regeling met betrekking tot de rechtenvrije invoer van privéautomobielen voor het personeel van de ambassade. 1957 - 1964, 79
    - Stukken betreffende het inlichten van de regering van Denemarken over de toetreding van landen tot internationale privaatrechterlijke verdragen., 1955 - 1970; 80-90; 11 omslagen
      - Haagse Vredesverdragen van 1899 en 1907. 1955 - 1962, 80
      - Verdrag tot regeling van de conflicten tussen de Nationale Wet en de Wet van de Woonplaats van 1955. 1955 - 1962, 81
      - Alimentatieverdrag 1956. 1955 - 1964, 82
      - Statuten van de Haagse Conferentie. 1955 - 1964, 83
      - Verdrag Burgerlijke Rechtsvordering 1905. 1955 - 1964, 84
      - Verdrag Rechtspersonen 1956. 1956 - 1963, 85
      - Eenvormige wet op de koop van roerende materiële goederen. 1959 - 1964, 86
      - Het Permanente Hof van Arbitrage te Den Haag. 1960 - 1970, 87
      - Verdrag tot bescherming van minderjarigen. 1961 - 1963, 88
      - Legalisatie van de verdragen door diverse landen. 1961 - 1964, 89
      - Verdrag inzake testamenten. 1961 - 1964, 90
    - Stukken betreffende visserijaangelegenheden., 1955 - 1973; 91-95; 5 omslagen
      - De deelname van diverse landen aan de overeenkomst tot regeling van de politie der visserij in de Noordzee. 1955 - 1963, 91
      - De vaststelling van visserijgrenzen en territoriale wateren. 1965 - 1973, 92-93
        - Denemarken. 1965 - 1972, 92
        - Diverse landen. 1970 - 1973, 93
      - Het tot stand komen van visserijverdragen inzake de Noordzee en de Noord-Atlantische Oceaan. 1966 - 1971, 94
      - Visserij-incidenten met Nederlandse visserschepen in de wateren van Denemarken. 1966 - 1971, 95
    - Stukken betreffende de opname van het recht tot correctie van mededelingen (Droit de réponse) in de Perswet van Denemarken., 1956 - 1957; 96; 1 omslag
    - Stukken betreffende territoriale aangelegenheden., 1957 - 1971; 97-98; 2 omslagen
      - Het verstrekken van informatie over wetgeving in Denemarken inzake dwaling in verband met het grensgeschil tussen België en Nederland over Baarle Nassau en Baarle Hertog. 1957, 97
      - De benoeming van prof. dr. M. Sørensen als voorzitter van het scheidsgerecht voor de grenswateren inzake het Nederlands-Duits Grensverdrag en de Eems-Dollard. 1963 - 1971, 98
    - Stukken betreffende het staatsrecht., 1958 - 1963; 99; 1 omslag
    - Stukken betreffende wetsvoorstellen inzake de verwerving en gebruik van grondeigendom in Denemarken en een hierover gehouden referendum., 1959 - 1963; 100; 1 omslag
    - Stukken betreffende het inlichten van de regering van Denemarken over de Diplomatieke Conferentie inzake Internationale Koop te Den Haag., 1963 - 1964; 101; 1 omslag
    - Stukken betreffende de toetreding van Denemarken tot het verdrag inzake Antarctica., 1966 - 1970; 102; 1 omslag
    - Stukken betreffende het verkrijgen van steun van Denemarken met betrekking tot voorstellen tot het instellen van een Europees Octrooibureau., 1969 - 1972; 103; 1 omslag
    - Stukken betreffende het tot stand komen van een overeenkomst tussen Denemarken, Finland, Noorwegen en Zweden aangaande samenwerking tegen de olievervuiling op zee., 1971 - 1972; 104; 1 omslag
    - Stukken betreffende de uitvoering van de conventie tot bescherming van uitvoerende kunstenaars, producenten van fonogrammen en omroeporganisaties in Denemarken., 1972; 105; 1 omslag
  - Aangelegenheden van openbare orde, openbare veiligheid, 4
    - Stukken betreffende het verstrekken van inlichtingen over de wetgeving en uitvoering inzake de toelating en uitleiding van vreemdelingen in Denemarken., 1955 - 1961; 106; 1 omslag
    - Stukken betreffende het verstrekken van inlichtingen over de paspoortvoorschriften in Denemarken., 1957 - 1964; 107; 1 omslag
  - Waterstaat, verkeer en vervoer, verbindingen en elektronica, 5
    - Nota inzake een publicatie van de Rådet for Større Faerdselsikkerhed (Raad voor grotere verkeersveiligheid) over de voorlichting op het gebied van de verkeersveiligheid., 1955; 108; 1 stuk
    - Stukken betreffende luchtvaartaangelegenheden., 1955 - 1964; 109-116; 8 omslagen
      - Vliegveld Kastrup te Kopenhagen. 1955 - 1964, 109-110
        - Plannen voor de uitbreiding van het vliegveld. 1955 - 1964, 109
        - De ontwikkeling van de vliegtuigwerkplaats. 1956 - 1957, 110
      - Het tot stand komen van luchtvaartovereenkomsten. 1956 - 1964, 111-112
        - Tussen Nederland en de Sovjet-Unie. 1956 - 1958, 111
        - Tussen Denemarken en diverse landen. 1960 - 1964, 112
      - Luchtvaartmaatschappij SAS. 1956 - 1964, 113-114
        - Algemeen. 1960 - 1964, 113
        - De exploitatie van (nieuwe) luchtlijnen en de vaststelling van landingsrechten. 1956 - 1964, 114
      - Het rapporteren over vliegrampen en noodlandingen. 1957, 115
      - Internationaal overleg over luchtvaarttarieven. 1957 - 1963, 116
    - Stukken betreffende plannen voor de aanleg van bruggen over de Sont, de Kleine Belt en de Grote Belt., 1955 - 1964; 117; 1 omslag
    - Stukken betreffende scheepvaartaangelegenheden., 1955 - 1964; 118-123; 5 omslagen en 1 stuk
      - De oprichting van een scheepvaartlijn tussen Denemarken en de Verenigde Staten. 1955, 118; stuk
      - Het rapporteren van gevallen van averij en schipbreuk nabij Denemarken. 1955 - 1962, 119
      - De internationale scheepvaartpolitiek. 1955 - 1964, 120-122
        - Algemeen. 1957 - 1964, 120
        - Protesten uit Denemarken tegen de discriminatie in de scheepvaartpolitiek van de Verenigde Staten. 1955 - 1962, 121
        - De reductie of vrijstelling van havengelden voor schepen, die beschutting zoeken in handels- of vissershavens (sheltering concessions). 1960 - 1961, 122
      - Het tot stand komen van de overeenkomst betreffende zeeliedenvluchtelingen 1957. 1955 - 1964, 123
    - Stukken betreffende de rantsoenering en distributie van benzine in Denemarken in verband met schaarste van olie op de Europese markt., 1956 - 1958; 124; 1 omslag
    - Stukken betreffende de verplichte wettelijke aansprakelijkheidsverzekering voor motorvoertuigen in Denemarken., 1957 - 1958; 125; 1 omslag
    - Stukken betreffende de ontwikkeling van de tarieven voor telegrafie en telefonie., 1957 - 1962; 126; 1 omslag
    - Stukken betreffende regelingen in Denemarken met betrekking tot het internationale wegtransport., 1964; 127; 1 omslag
  - Economie, arbeid, 6
    - Economie, 6.1
      - Stukken betreffende de verrichtingen van economische handelsdelegaties van en aan Denemarken., 1954 - 1962; 128; 1 omslag
      - Stukken betreffende het tot stand komen van handelsovereenkomsten met Denemarken., 1954 - 1970; 129-138; 1 pak en 9 omslagen
        - Diverse landen. 1959, 129; pak
        - Benelux. 1956 - 1957, 130
        - Joegoslavië. 1955 - 1963, 131
        - Nederland. 1960 - 1970, 132-133
          - Algemeen. 1960 - 1964, 132
          - Het beëindigen van het Tariefverdrag van 1937 tussen Denemarken en Nederland. 1965 - 1970, 133
        - Polen. 1955 - 1963, 134
        - Sovjet-Unie. 1956 - 1964, 135
        - Tsjecho-Slowakije. 1955 - 1964, 136
        - Verenigde Staten. 1961, 137
        - West-Duitsland. 1954 - 1962, 138
      - Stukken betreffende perspublicaties in Denemarken over de Nederlandse handelspolitiek., 1955 - 1956; 139; 1 omslag
      - Stukken betreffende het politietoezicht op de Noordzeevisserij., 1955 - 1960; 140; 1 omslag
      - Stukken betreffende handelstransacties tussen Denemarken en andere landen., 1955 - 1961; 141; 1 omslag
      - Stukken betreffende de hulp van Denemarken aan onderontwikkelde gebieden., 1955 - 1964; 142-144; 3 omslagen
        - Algemeen. 1956 - 1964, 142
        - De houding van Denemarken met betrekking tot plannen voor de levering van agrarische overschotten aan voor economische hulp in aanmerking komende landen door de Verenigde Staten. 1955 - 1957, 143
        - Plannen voor de inzet van jongeren als vrijwilligers. 1962 - 1964, 144
      - Stukken betreffende het nemen van maatregelen door Denemarken ter bevordering van de export., 1955 - 1972; 145-146; 2 omslagen
        - Algemeen. 1955 - 1972, 145
        - De instelling van een dollardbonusregeling ten behoeve van de export naar de Verenigde Staten. 1955 - 1961, 146
      - Stukken betreffende de economische rapportage., 1955 - 1974; 147-153; 7 omslagen
        - Denemarken. 1955 - 1974, 147-151
          - Algemeen, 1955-1964, 147
          - Algemeen, 1970-1974, 148
          - De productie van de industrie in Denemarken. 1955 - 1963, 149
          - De ontwikkeling van de kosten voor levensonderhoud, lonen en prijzen. 1955 - 1964, 150
          - Economische basisrapportage over de landbouw. 1956 - 1963, 151
        - Faeröers. 1957 - 1963, 152
        - Groenland. 1955 - 1962, 153
      - Stukken betreffende openbare geldmiddelen., 1955 - 1974; 154-158; 1 pak en 4 omslagen
        - De belastingen in Denemarken. 1955 - 1974, 154-157
          - Algemeen. 1967 - 1974, 154
          - Het tot stand komen van overeenkomsten ter vermijding van dubbele belasting: Tussen Denemarken en andere landen. 1955 - 1964, 155
          - Het tot stand komen van overeenkomsten ter vermijding van dubbele belasting: Tussen Denemarken en Nederland. 1955 - 1973, 156; pak
          - De belastingheffing op Liquefied Petroleum Gas (LPG). 1965, 157
        - De rijksbegrotingen 1961 - 1972 van Denemarken. 1959 - 1972, 158
      - Stukken betreffende de winning van delfstoffen in Denemarken., 1956 - 1966; 159-160; 2 omslagen
        - Aardolie. 1956 - 1962, 159
        - Plannen voor zoutwinning. 1957 - 1966, 160
      - Stukken betreffende de deelname door Denemarken aan de Noordse Tolunie., 1957 - 1958; 161; 1 omslag
      - Stukken betreffende de positie van Denemarken in verband met plannen voor de instelling van een vrijhandelszone en de integratie van de Europese markt., 1957 - 1959; 162; 1 omslag
      - Stukken betreffende de vestiging van Nederlandse firma's in Denemarken., 1959 - 1963; 163; 1 omslag
      - Stukken betreffende het geld- en bankwezen., 1959 - 1974; 164-166; 2 omslagen en 1 stuk
        - De geldpolitiek in Denemarken. 1959 - 1974, 164-165
          - Algemeen. 1967 - 1974, 164
          - Nota inzake een wetsontwerp voor de wijziging van de Muntwet. 1959, 165; stuk
        - Het bezitsvormingsbeleid in Denemarken. 1965 - 1966, 166
    - Arbeid, 6.2
      - Stukken betreffende de ontwikkelingen inzake de arbeidswetgeving in Denemarken., 1956 - 1957; 167; 1 omslag
      - Stukken betreffende de ontwikkelingen op de arbeidsmarkt in Denemarken., 1956 - 1957; 168; 1 omslag
      - Stukken betreffende diverse arbeidsconflicten in Denemarken., 1956 - 1960; 169; 1 omslag
      - Stukken betreffende de arbeidsduur in de industrie in Denemarken., 1956 - 1963; 170; 1 omslag
      - Stukken betreffende het voorbereiden van een stagiairesovereenkomst tussen Nederland en Denemarken., 1956 - 1965; 171; 1 omslag
      - Stukken betreffende de loonontwikkeling in Denemarken., 1958 - 1964; 172; 1 omslag
      - Plannen voor het toekennen van medezeggenschap en medeaandeelhouderschap aan werknemers van bedrijven in Denemarken., 1972 - 1973; 173; 1 omslag
  - Sociale aangelegenheden, 7
    - Stukken betreffende de activiteiten van de hulporganisatie Cooperative for American Remittances for Europe (CARE) in Denemarken., 1953; 174; 1 omslag
    - Stukken betreffende het bemiddelen bij de financiering door een filantroop uit Denemarken van de opvoeding van twee Nederlandse kinderen, die tengevolge van de watersnoodramp in 1953 wees zijn geworden., 1953 - 1960; 175; 1 omslag
    - Stukken betreffende het rapporteren over internationale kampen voor invalide kinderen in Denemarken., 1954 - 1963; 176; 1 omslag
    - Stukken betreffende de stand van zaken met betrekking tot de zorg in ziekenhuizen en sanatoria in Denemarken., 1955 - 1963; 177; 1 omslag
    - Stukken betreffende het bemiddelen bij de rehabilitatie van uitkeringen aan oorlogsslachtoffers., 1955 - 1963; 178; 1 omslag
    - Stukken betreffende de ontwikkeling van de sociale wetgeving in Denemarken., 1955 - 1964; 179; 1 omslag
    - Stukken betreffende de toelating van vluchtelingen in Denemarken., 1955 - 1964; 180; 1 omslag
    - Stukken betreffende het bemiddelen bij de toewijzing en uitbetaling van Indische pensioenen., 1956 - 1962; 181; 1 omslag
    - Stukken betreffende de regeling van het toezicht op stichtingen met een sociaal doel in Denemarken., 1959 - 1964; 182; 1 omslag
  - Culturele en wetenschappelijke aangelegenheden, voorlichting, 8
    - Stukken betreffende kernenergie., 1954 - 1964; 183-184; 2 omslagen
      - De ontwikkeling en toepassing van de atoomfysica in Denemarken. 1954 - 1964, 183
      - De stand van zaken met betrekking tot ratificatie van verdragen inzake wettelijke aansprakelijkheid op het gebied van de kernenergie. 1963 - 1964, 184
    - Correspondentie met de journaliste B. Bonde Jensen-Elze, met diverse krantenknipsels over de relatie tussen Denemarken en Nederland., 1958 - 1972; 185; 1 omslag
    - Stukken betreffende overleg inzake het sluiten van een cultureel verdrag tussen Nederland en Denemarken., 1959 - 1964; 186; 1 omslag
    - Stukken betreffende de reactie van Denemarken op subsidieverzoeken voor de oprichting van een internationaal monument te Auschwitz., 1963; 187; 1 omslag
  - Staatkunde, landsverdediging, internationale organisaties, 9
    - Staatkunde, 9.1